# ZULMY AZHARY

FRONT END DEVELOPER



## CONTACTS



085343612564



zulmyazhary32@gmail.com



Makassar, 90211, Indonesia

## LINKS

Website:

https://zoel.vercel.app

https://github.com/zulmy-azhary

Telegram:

https://t.me/zulmyazhary

https://www.linkedin.com/in/zulmy -azhary/

# SKILLS

- **Typescript**
- React
- Next
- Vue
- Svelte
- Solid
- **Express TailwindCSS**
- **Styled Components**
- MongoDB
- Git/Github
- Figma

## ABOUT ME

Saya adalah seorang Web Developer otodidak dan seorang yang baru saja lulus pada jenjang pendidikan Sarjana untuk Sarjana Komputer (S.Kom) di Unitama. Perpaduan antara ilmu yang didapat diperkuliahan dan pengalaman belajar mandiri meningkatkan kemampuan pengembangan web saya, yang mencerminkan dedikasi dan komitmen saya terhadap bidang tersebut. Kemampuan saya untuk menguasai pengetahuan teknis yang kompleks secara mandiri seperti pemikiran kritis dan pemecahan masalah. Kemampuan ini, dipadukan dengan semangat saya dalam pengembangan web, membedakan saya sebagai kandidat yang dinamis dan kompetitif di industri teknologi.

### WORK EXPERIENCE

Fullstack Developer (Internship), PT. Kalla Toyota Urip Sumohardjo Makassar

Februari 2023 - April 2023

Membuat dan membangun sistem manajemen leadtime untuk melakukan pemantauan dan evaluasi terhadap proses pengerjaan kendaraan roda empat.

IT Support, Rektorat Universitas Hasanuddin

Makassar

September 2018 - Februari 2020

- Melakukan monitoring jaringan.
- Melakukan troubleshoot pada perangkat-perangkat yang bermasalah yang digunakan pegawai.
- Melakukan penarikan kabel jaringan.

## **EDUCATION**

Sarjana, Universitas Akba Makassar Makassar 2019-2023

Lulus pada jenjang pendidikan Sarjana (S1) untuk Sarjana Komputer (S.Kom) pada program studi Teknik Informatika di Unitama dengan IPK 3.98 untuk masa studi 4 tahun (2019-2023).

Sekolah Menengah Kejuruan, SMK Negeri 5 Makassar Makassar 2014-2018

Lulus pada jenjang pendidikan Sekolah Menengah Kejuruan (SMK) untuk jurusan Teknik Komputer Jaringan (TKJ) di STM Pembangunan / SMK Negeri 5 Makassar dengan masa studi 4 tahun (2014-2018).